# 请教陈版，合并报表层面套期保值问题

提问人：ssllnna 时间：2021-09-15 15:33:05
请教陈版：
母子公司开展同样的预期销售业务，母公司得销售量约占30%左右。现在在母公司层面针对母子公司所有的预期交易购买期货合约套期。
请问：在合并报表层面，是否可对100%的母子公司预期交易采用套期会计？同时在母公司层面仅对母公司的30%交易运用套期会计？

回答人：chenyiwei
理论上可以，条件是对于由子公司执行现货交易的部分，在母公司主导编制的套保相关文件中予以明确界定，并视同母公司自身直接进行的现货交易，对其进行管理和对应。